臺灣高等法院刑事裁定
110年度聲字第1605號
聲  請  人  臺灣高等檢察署檢察官
受  刑  人  李文章



上列聲請人因受刑人數罪併罰有二裁判以上，聲請定其應執行之
刑（110年度執聲字第723號），本院裁定如下：
    主  文
李文章因犯如附表所示之罪，所處如附表所示之刑，應執行有期
徒刑伍年拾壹月。
    理  由
一、聲請意旨略以：受刑人李文章因違反毒品危害防制條例等數
    罪，先後經判決確定如附表，應依刑法第53條、第51條第5
    款規定，定其應執行之刑，爰依刑事訴訟法第477條第1項聲
    請裁定等語。
二、按數罪併罰，有二裁判以上者，依刑法第51條規定，定其應
    執行之刑，數罪併罰，宣告多數有期徒刑者，於各刑中之最
    長期以上，各刑合併之刑期以下，定其刑期。但不得逾30年
    ，刑法第53條、第51條第5款定有明文。又裁判確定前犯數
    罪者，併合處罰之。但有下列情形者，不再此限：一、得易
    科罰金之罪與不得易科罰金之罪。二、得易科罰金之罪與不
    得易服社會勞動之罪。三、得易服社會勞動之罪與不得易科
    罰金之罪。四、得易服社會勞動之罪與不得易服社會勞動之
    罪。前項但書情形，受刑人請求檢察官聲請定應執行刑者，
    依第51條規定定之。刑法第50條亦有明文。
三、經查，受刑人所犯如附表所示之罪，先後經臺灣桃園地方法
    院、本院判處如附表所示之刑，均經分別確定在案，有各該
    判決及本院被告前案紀錄表各1份在卷可稽。又附表編號1至
    2所示之罪刑雖得以易科罰金，而符合修正後刑法第50條但
    書不併合處罰之要件，然受刑人業已請求檢察官聲請定應執
    行刑，此有刑事聲請狀影本附卷可參，故應認檢察官上開聲
    請為正當。參酌受刑人所犯數罪均為與毒品有關之犯罪，附
    表編號1至2之施用第二級毒品罪，屬於個人自戕行為，惟編
    號3至6之販賣第二級毒品罪、編號7之運輸第二級毒品罪與
    施用毒品罪之行為態樣、犯罪手法顯然不同，且助長國內毒
    品流通，對於社會秩序之危害非輕。兼衡其犯行間時間關連
    性、整體犯行的應罰適當性，各罪之不法性及貫徹刑法量刑
    之理念規範，爰依前揭說明定其應執行之刑。
四、依刑事訴訟法第477條第1項，刑法第53條、第50條、第51條
    第5款，裁定如主文。
中　　華　　民　　國　　110 　年　　4 　　月　　28　　日
                  刑事第二十五庭審判長法　官  邱滋杉
                                      法　官  黃翰義
                                      法　官  陳彥年
以上正本證明與原本無異。
如不服本裁定，應於收受送達後五日內向本院提出抗告狀。
                                      書記官  彭秀玉
中　　華　　民　　國　　110 　年　　4 　　月　　28　　日
附表：
編號  1 2 3 罪名  施用第二級毒品 施用第二級毒品 販賣第二級毒品 宣告刑  有期徒刑2月 有期徒刑2月 有期徒刑3年4月 犯罪日期  103年9月24日 103年9月16日 103年8月27日 偵查機關年度案號  桃園地檢103年度毒偵字第4233號 桃園地檢104年度毒偵字第412號 桃園地檢103年度偵字第20526、21425、21567號、104年度偵字第1560、3521、4506號 最後事實審 法院 臺灣桃園地方法院  臺灣桃園地方法院  臺灣高等法院   案號 103年度桃簡字第2108號  104年度桃簡字第377號  104年度上訴字第2173號   判決日期 103年12月26日 104年6月26日 104年12月3日 確定判決 法院 臺灣桃園地方法院  臺灣桃園地方法院  最高法院   案號 103年度桃簡字第2108號  104年度桃簡字第377號 105年度台上字第801號  確定日期 104年1月19日 104年8月31日 105年4月7日 是否為得易科罰金之案件  是 是 否 備註  桃園地檢104年度執字第2444號（已易科罰金執行完畢） 桃園地檢104年度執字第13330號（已易科罰金執行完畢） ⒈桃園地檢105年度執字第5186號 ⒉編號3至7所示之罪，經臺灣桃園地方法院103年度重訴字第30號、104年度訴字第199號、第251號判決應執行有期徒刑5年10月，並經本院、最高法院判決駁回上訴確定 

編號  4 （原聲請書附表編號3） 5 （原聲請書附表編號3） 6 （原聲請書附表編號3） 罪名  販賣第二級毒品 販賣第二級毒品 販賣第二級毒品 宣告刑  有期徒刑3年 有期徒刑3年 有期徒刑2年10月 犯罪日期  103年9月11日 103年9月12日 103年9月21、22日間某時許 偵查機關年度案號  桃園地檢103年度偵字第20526、21425、21567號、104年度偵字第1560、3521、4506號 桃園地檢103年度偵字第20526、21425、21567號、104年度偵字第1560、3521、4506號 桃園地檢103年度偵字第20526、21425、21567號、104年度偵字第1560、3521、4506號 最後事實審 法院 臺灣高等法院  臺灣高等法院  臺灣高等法院   案號 104年度上訴字第2173號  104年度上訴字第2173號  104年度上訴字第2173號   判決日期 104年12月3日 104年12月3日 104年12月3日 確定判決 法院 最高法院  最高法院  最高法院   案號 105年度台上字第801號 105年度台上字第801號 105年度台上字第801號  確定日期 105年4月7日 105年4月7日 105年4月7日 是否為得易科罰金之案件  否 否 否 備註  ⒈桃園地檢105年度執字第5186號 ⒉編號3至7所示之罪，經臺灣桃園地方法院103年度重訴字第30號、104年度訴字第199號、第251號判決應執行有期徒刑5年10月，並經本院、最高法院判決駁回上訴確定   

編號  7 （原聲請書附表編號3）   罪名  運輸第二級毒品   宣告刑  有期徒刑4年   犯罪日期  103年9月24日   偵查機關年度案號  桃園地檢103年度偵字第20526、21425、21567號、104年度偵字第1560、3521、4506號   最後事實審 法院 臺灣高等法院     案號 104年度上訴字第2173號     判決日期 104年12月3日   確定判決 法院 最高法院     案號 105年度台上字第801號    確定日期 105年4月7日   是否為得易科罰金之案件  否   備註  ⒈桃園地檢105年度執字第5186號 ⒉編號3至7所示之罪，經臺灣桃園地方法院103年度重訴字第30號、104年度訴字第199號、第251號判決應執行有期徒刑5年10月，並經本院、最高法院判決駁回上訴確定